# 股份支付 - 非上市公司提供借款给员工

提问人：星空下的小米 时间：2022-12-19 22:43:04
陈版您好，请教一个问题。如果是非上市公司提供借款给员工支付受限制股票对价，公司预计 3 年后可以上市，作为隐形的服务期，借款按照银行同期借款利息。如果约定若员工离职，借款本金和利息不用员工偿还，公司有权以零元回购这部分股票。如果未来上市前要求员工自筹这部分的本金，员工可以选择不偿还借款而返还这部分的股票。基于上述的理解，是否可以理解为公司预计很大可能是收不回这部分的借款，其实是一个变向的股份支付？如果是的话，这部分对价在第一天确认的时候是否不需要确认其他应收款？ 到最后如果员工行权，偿还了借款时确认股本？ 谢谢您

回答人：chenyiwei
可以这样理解，实际上是以零价格授予员工的一项股份支付安排。由于该笔借款与认购股份高度绑定，因此预计该笔借款大概率不会以收回现金或其他金融资产的方式收回，而是回购权益，无需在授予时确认其他应收款。后续员工行权时，偿还借款并确认实收股本。